【裁判字號】    98,交訴,31
【裁判日期】    981023
【裁判案由】    公共危險等
【裁判全文】
臺灣板橋地方法院刑事判決              98年度交訴字第31號
公  訴  人  臺灣板橋地方法院檢察署檢察官
被      告  甲○○
                    2樓
上列被告因公共危險等案件，經檢察官提起公訴（97年度偵字第
34594 號），被告於準備程序中就被訴事實為有罪之陳述，經本
院合議庭裁定由受命法官獨任進行簡式審判程序，本院判決如下
：
    主  文
甲○○因過失傷害人，處拘役拾日，如易科罰金，以新臺幣壹
仟元折算壹日。又因過失傷害人，處有期徒刑肆月。又因過失傷
害人，處有期徒刑參月。又駕駛動力交通工具肇事，致人受傷而
逃逸，累犯，處有期徒刑壹年貳月。以上有期徒刑部分，應執行
有期徒刑壹年捌月。
    事  實
一、甲○○前因違反毒品危害防制條例案件，經臺灣桃園地方法
    院分別以93年度簡字第435 號、94年度簡字第33號判決各處
    有期徒刑6 月，如易科罰金，均以銀元300 元折算1 日確定
    ，經臺灣桃園地方法院以96年度聲減字第49號裁定減刑為二
    分之一後，定應執行有期徒刑5 月又15日，如易科罰金，以
    銀元300 元折算1 日確定；復因違反毒品危害防制條例案件
    ，經臺灣桃園地方法院以94年度桃簡字第1856號判決判處有
    期徒刑6 月，如易科罰金，以銀元300 元折算1 日確定，並
    接續執行，於民國96年7 月15日執行完畢。詎未知悛悔，未
    領有駕駛執照，仍於97年12月7 日下午3 時10分許，駕駛車
    牌號碼7T-4280 號自用小客車，沿臺北縣樹林市○○街往中
    華路方向行駛，途經博愛街182 號前，本應注意汽車在同一
    車道行駛時，除擬超越前車外，後車與前車之間應保持隨時
    可以煞停之距離，並應注意車前狀況，隨時採取必要之安全
    措施，而當時天候晴，日間自然光線，柏油路面乾燥、無缺
    陷，無障礙物，視距良好，並無不能注意之情事，竟疏於注
    意，貿然前行，致追撞同向車道前方丁○○騎乘之車牌號碼
    LJ8-379 號重型機車，致丁○○人、車倒地，受有左手第2
    指挫傷之傷害。甲○○明知駕駛汽車肇事致人受傷，應即採
    取救護或其他必要之措施，不得駛離，而其肇事後，見丁○○受傷，竟不為必要之安全救助，猶基於肇事逃逸之單一犯
    意，繼續前行逃離現場。復疏於注意與前車保持隨時可以煞
    停之距離及車前狀況，因而撞擊同向車道前方乙○○、己○
    （85年12月31日生，為未成年人）共乘之腳踏車，致乙○○
    受有頭部創傷併頭皮裂傷之傷害，己○則受有全身多處挫傷
    之傷害。甲○○見狀，即承前肇事逃逸之故意，駕車駛離。
    繼之又疏於注意與前車保持隨時可以煞停之距離及車前狀況
    ，隨時採取必要之安全措施，再度追撞同向車道前方由楊承
    桓騎承之車牌號碼JE3-656 號重型機車（搭載丙○○），致
    丙○○倒地，受有左小腿挫傷之傷害。甲○○仍未停車查看
    ，而承前肇事逃逸之故意，逕行駛離。嗣經路人報警，甲○○則因車輛故障，車行至臺北縣樹林市樹林酒廠附近，而為
    警在該處查獲。
二、案經丁○○、戊○○（乙○○之配偶、己○之父）、丙○○
    訴由臺北縣政府警察局樹林分局報請臺灣板橋地方法院檢察
    署檢察官偵查起訴。
    理  由
一、上揭事實，業據被告甲○○於警詢、檢察官訊問及本院審理
    時坦承不諱，核與證人丁○○、戊○○、丙○○、楊承桓於
    警詢中，及證人丁○○、楊承桓於檢察官訊問時具結證述之
    情節相符。復有道路交通事故調查報告表暨現場圖1 件、照
    片42幀、仁愛醫院診斷證明書2 件、亞東紀念醫院診斷證明
    書1 件附卷可資佐證，俱徵被告前揭不利於己之自白與事實
    相符。綜上，本案事證明確，被告犯行堪予認定。
二、核被告所為，係犯刑法第284 條第1 項前段過失傷害罪及同
    法第185 條之4 駕駛動力交通工具肇事致人受傷而逃逸罪。
    被告以一行為肇事致被害人乙○○、己○受傷，侵害二不同
    身體法益，觸犯二過失傷害罪，為想像競合犯，應依刑法第
    55條規定，從一過失傷害罪論處。次以被告肇事致被害人丁○○受傷，於逃逸過程又陸續肇事致被害人乙○○、己○、
    丙○○等人受傷後，續行逃逸，前後相距僅約50公尺，顯係
    基於單一肇事逃逸之犯意所為，其逃逸行為繼續進行，應評
    價為一肇事逃逸罪。至被告所犯肇事逃逸罪與三次過失傷害
    罪間，犯意各別，行為互殊，應予分論併罰。又被告為汽車
    駕駛人，無駕駛執照駕車，因而致人受傷，依法應負過失傷
    害刑事責任，所犯過失傷害罪，應依道路交通管理處罰條例
    第86條第1 項規定，加重其刑。末查，被告有如前所述論罪
    科刑之執行紀錄，有臺灣高等法院被告前案紀錄表在卷足稽
    ，其於徒刑執行完畢後5 年內故意再犯上開肇事逃逸罪，為
    累犯，應依刑法第47條第1 項規定，就所犯肇事逃逸罪，加
    重其刑。爰審酌被告無照駕駛車輛肇事，致多名被害人受傷
    ，未予救護即行逃逸，對被害人丁○○、乙○○、己○、丙○○之生命、身體所肇危害非微，兼衡被告之素行、智識程
    度、過失情節，其犯罪之動機、目的、手段，及被害人等所
    受傷勢，暨被告犯罪後雖坦承犯行，然未能達成和解之態度
    等一切情狀，認公訴人就被告所犯過失傷害及肇事逃逸罪，
    求處有期徒刑各2 年，尚嫌過重，應就被告因過失傷害丁○○身體部分，量處拘役30日，因過失傷害乙○○、己○部分
    ，量處有期徒刑4 月，因過失傷害丙○○部分，量處有期徒
    刑3 月，肇事逃逸部分，量處有期徒刑1 年2 月，並諭知拘
    役易科罰金之折算標準，及就有期徒刑部分定其應執行之刑
    ，資為懲儆。
據上論斷，應依刑事訴訟法第273 條之1 第1 項、第299 條第1
項前段，刑法第185 條之4 、第284 條第1 項前段、第55條、第
47條第1 項、第41條第1 項前段、第51條第5 款，道路交通管理
處罰條例第86條第1 項，刑法施行法第1 條之1 ，判決如主文。
本案經檢察官馬中人到庭執行職務。
中    華    民    國    98    年    10    月    23    日
                  交通法庭  法  官  廖怡貞
以上正本證明與原本無異。
如不服本判決應於送達後10日內向本院提出上訴狀。
中    華    民    國    98    年    10    月    29    日
                            書記官  林惠齡
附錄本案論罪科刑法條全文：
中華民國刑法第185條之4：
駕駛動力交通工具肇事，致人死傷而逃逸者，處6 月以上5 年以
下有期徒刑。
中華民國刑法第284條
因過失傷害人者，處6 月以下有期徒刑、拘役或500 元以下罰金
，致重傷者，處1 年以下有期徒刑、拘役或500 元以下罰金。
從事業務之人，因業務上之過失傷害人者，處1 年以下有期徒刑
、拘役或1000元以下罰金，致重傷者，處3 年以下有期徒刑、拘
役或2000元以下罰金。


司法院資訊處製作；財團法人民間司法改革基金會備份。
